【裁判字號】    92,易緝,71
【裁判日期】    920818
【裁判案由】    詐欺
【裁判全文】
臺灣桃園地方法院刑事判決                          九十二年度易緝字第七一號
    公  訴  人  臺灣桃園地方法院檢察署檢察官
    被      告  乙○○
右列被告因詐欺案件，經檢察官提起公訴（八十七年度偵字第一四一八號），本院判
決如左︰
    主  文
乙○○意圖為自己不法之所有，以詐術使人將本人之物交付，處有期徒刑肆月，如易
科罰金，以參佰元折算壹日。
    事  實
一、乙○○於民國八十六年間，委請羅木生在其承租之土地即桃園縣觀音鄉坑尾村十
    五鄰十一之三號所座落之土地上興建鐵皮屋，羅木生完成屋頂部分，因乙○○僅
    給付新台幣（下同）二十餘萬元，餘工程款十一萬元無法清償，羅木生即停止興
    建。乙○○明知其已無資力付款，竟意圖為自己不法之所有，於八十六年九月間
    某日，委請甲○○○有限公司代表人陳耀輝繼續完成前揭鐵皮屋未完成之工程，
    使陳耀輝陷於錯誤，承攬前揭未完成之工程，完成後，陳耀輝向乙○○催討工程
    款十九萬四千四百零三元（含稅），乙○○先是拖延，嗣後乙○○因無法給付地
    主積欠二年之租金七十餘萬元，即搬離現場，陳耀輝始知受騙。
二、案經甲○○○有限公司代表人陳耀輝訴由台灣桃園地方法院檢察署檢察官偵查起
    訴。
    理  由
一、訊據被告乙○○矢口否認右揭犯行，辯稱：其未委託告訴人興建鐵皮屋，並無詐
    欺云云。經查：
    （一）被告於本院調查庭時供陳：（對送貨單、請款單有何意見？）我簽的（見
          本院九十二年五月二十三日訊問筆錄），觀諸卷附請款單上載明壁二三八
          ．三坪、單價三二Ｏ（元）、金額七六二五六（元），收邊四十六．Ｏ九
          九Ｍ、單價一二Ｏ（元）、金額五五三一（元），所載均是工程款，並非
          材料款，顯見被告有委請告訴人承攬鐵皮屋。核與告訴人代表人陳耀輝指
          訴受被告之託完成鐵皮屋之情，及證人即告訴人公司之員工柳世榮於本院
          調查中證述：在觀音工地看過（被告），當時，我的老闆陳耀輝叫我去做
          工，做了三、四天的鐵皮屋浪板，被告有時在場，叫我如何量、如何做，
          工程有完工等語（參見本院九十二年七月十八日訊問筆錄）相符。此外並
          有送貨單影本二紙、請款單影本一紙、收費明細影本一紙在卷可稽，是被
          告應有委請告訴人承攬鐵皮屋之工程。
    （二）證人羅木生到庭證述：伊曾做過他（指被告）之工程，八十六年間在觀音
          鄉坑尾村的廠房，被告還欠伊十幾萬元，被告叫伊去作鐵皮屋，伊是作鐵
          皮屋的屋頂部分，總金額共三十一萬多元，只給伊二十多萬元，還欠十一
          萬元，伊只完成屋頂部分，牆壁、收尾因他（指被告）無法付款，所以沒
          有繼續完成等語。參與被告於本院調查庭時供陳：（問：後來鐵皮屋何人
          使用？）地主他們，因為當時不景氣，無法付房租，就把地還給地主，鐵
          皮屋也沒有拆，（問：地租欠多少？）二年多，欠了七十多萬元等語（參
          見本院九十二年七月七日訊問筆錄）。是被告既因無法給付鐵皮屋承攬人
          羅木生工程款，羅木生才未完成鐵皮屋工程，且被告於委請告訴人興建鐵
          皮屋時已積欠地主二年多之租金七十餘萬元，顯見被告後來委請告訴人繼
          續完成鐵皮屋工程時，已無支付工程能力。被告既無支付能力，竟仍委請
          告訴人興建鐵皮屋，顯見被告有不法所有之犯意甚明。
    綜上所述，被告所辯顯係卸責之詞，不足採信，故本件事證已臻明確，被告犯行
    堪予認定。
二、核被告所為，係犯刑法第三百三十九條第一項之詐欺罪。爰審酌被告之素行，犯
    罪之動機、犯罪時所受之刺激、犯罪之手段、告訴人所受損害程度及被告犯罪後
    否認犯行態度不佳等一切情狀，量處如主文所示之刑。按行為後法律有變更者，
    適用裁判時之法律，但裁判前之法律有利於行為人者，適用最有利於行為人之法
    律，刑法第二條第一項定有明文。刑法第四十一條於本件被告犯罪後修正，並於
    九十年一月十二日生效，茲比較新舊刑法第四十一條，以修正後之刑法第四十一
    條較有利於被告，故依前揭說明，應適用裁判時之法律即修正後之刑法第四十一
    條。本院自應就前揭宣告刑諭知易科罰金之折算標準。
據上論斷，應依刑事訴訟法第二百九十九條第一項前段，刑法第二條第一項前段、第
三百三十九條第一項、第四十一條第一項前段，罰金罰鍰提高標準條例第一條前段、
第二條，判決如主文。
本案經檢察官許曉微到庭執行職務。
中      華      民      國    九十二    年      八      月     十八     日
                                  臺灣桃園地方法院刑事第一庭
                                      法  官  吳爭奇
右正本證明與原本無異
如不服本判決書應於送達後十日內向本院提出上訴狀
          書記官  梁麗雲
中      華      民      國    九十二    年      八      月     十八     日


司法院資訊處製作；財團法人民間司法改革基金會備份。
